臺灣臺中地方法院刑事判決
111年度交訴字第114號
公  訴  人  臺灣臺中地方檢察署檢察官
被      告  陳逸宏


                    （現於法務部○○○○○○○○○○○執行中）
選任辯護人  陳宏毅律師
            董書岳律師
上列被告因肇事逃逸罪案件，經檢察官提起公訴（111年度偵字
第4153號），被告於準備程序中就被訴之事實為有罪之陳述，檢
察官聲請改依協商程序而為判決，本院合議庭裁定由受命法官獨
任進行認罪協商程序，判決如下：
    主    文
陳逸宏駕駛動力交通工具發生交通事故，致人傷害而逃逸，處有
期徒刑柒月。
    犯罪事實及理由
一、本案犯罪事實及證據，除證據並所犯法條一、證據清單及待
    證事實編號4中「道路交通事故現場圖（一）、（二）」之
    記載，應更正為補充「道路交通事故調查報告表（一）、（
    二）」，另補充「被告陳逸宏於本院準備程序時之自白，員
    警職務報告、臺中市政府警察局道路交通事故談話紀錄表、
    A1A2類交通事故攝影蒐證檢視表、車牌號碼000-0000號自用
    小客車、MRQ-3911號普通重型機車車輛詳細資料報表、證號
    查詢汽（機）車駕駛人資料、查捕逃犯作業查詢報表、監視
    器錄影光碟1片」為證據外，其餘均引用檢察官起訴書之記
    載（如附件）。
二、本件經檢察官與被告於審判外進行協商而達成合意，且被告
    業已認罪，其合意內容為：被告願意就起訴書所載刑法第18
    5條之4第1項前段之駕駛動力交通工具發生交通事故致人傷
    害逃逸罪之犯罪事實為認罪之表示，且為累犯，並應依刑法
    第47條第1項加重之情形，並願意接受有期徒刑7月之宣告。
    經查，上開協商合意並無刑事訴訟法第455之4第1項所列各
    款情形之一，檢察官聲請改依協商程序而為判決，本院爰不
    經言詞辯論，於協商合意範圍內為協商判決，合予敘明。
三、應適用之法條：
    刑事訴訟法第455條之2第1項第1款、第455條之4第2項、第4
     55條之8、第454條第2項，刑法第185條之4第1項前段、第4
    7條第1項，刑法施行法第1條之1第1項。
四、協商判決除有刑事訴訟法第455條之4第1項第1款於本訊問程
    序終結前，被告撤銷協商合意或檢察官撤回協商聲請者；第
    2款被告協商之意思非出於自由意志者；第4款被告所犯之罪
    非第455條之2第1項所定得以聲請協商判決者；第6款被告有
    其他較重之裁判上一罪之犯罪事實者；第7款法院認應諭知
    免刑或免訴、不受理者情形之一，或違反同條第2項「法院
    應於協商合意範圍內為判決。法院為協商判決所科之刑，以
    宣告緩刑、2年以下有期徒刑、拘役或罰金為限」之規定者
    外，不得上訴。
五、如有上開得上訴情形，而不服本判決，應於送達判決後20日
    內向本院提出上訴書狀，並應敘述具體理由；其未敘述上訴
    理由者，應於上訴期間屆滿後20日內向本院補提理由書（均
    須按他造當事人之人數附繕本）「切勿逕送上級法院」。
本案經檢察官康淑芳提起公訴，檢察官蔣得龍到庭執行職務。
中　　華　　民　　國　　111 　年　　5 　　月　　31　　日
                  刑事第十庭  法  官  林芳如
以上正本證明與原本無異。
如不服本判決應於收受判決後20日內向本院提出上訴書狀，並應
敘述具體理由；其未敘述上訴理由者，應於上訴期間屆滿後20日
內向本院補提理由書（均須按他造當事人之人數附繕本）「切勿
逕送上級法院」。
                              書記官  張玉楓
中　　華　　民　　國　　111 　年　　5 　　月　　31　　日
附錄本案論罪科刑法條：
中華民國刑法第185條之4
駕駛動力交通工具發生交通事故，致人傷害而逃逸者，處6月以
上5年以下有期徒刑；致人於死或重傷而逃逸者，處1年以上7年
以下有期徒刑。
犯前項之罪，駕駛人於發生交通事故致人死傷係無過失者，減輕
或免除其刑。

附件：
臺灣臺中地方檢察署檢察官起訴書
                                     111年度偵字第4153號
　　被　　　告　陳逸宏　男　30歲（民國00年0月00日生）
　　　　　　　　　　　　住臺中市○○區○○街0段00巷00○0
　　　　　　　　　　　　號
　　　　　　　　　　　　(另案在法務部○○○○○○○○○                         ○○執行中）
　　　　　　　　　　　　國民身分證統一編號：Z000000000號
上列被告因駕駛動力交通工具發生交通事故致人傷害逃逸案件，
已經偵查終結，認應提起公訴，茲將犯罪事實及證據並所犯法條
分敘如下：
　　　　犯罪事實
一、陳逸宏前因毒品案件，經臺灣臺中地方法院以109年度豐簡
    字第339號判處有期徒刑4月確定，於民國109年8月12日易科
    罰金執行完畢。陳逸宏於110年10月1日16時14分許，駕駛車
    牌號碼000-0000號自用小客車搭載其妻朱芋玟，沿臺中市北
    區三民路3段往五權路方向行駛，行經三民路3段與錦中街交
    岔路口欲右轉錦中街時，原應注意轉彎車應讓直行車先行，
    而依當時天候晴、日間有自然光線、柏油路面乾燥、無缺陷
    、無障礙物、視距良好等一切情狀，並無不能注意之情事，
    竟疏未注意即此，貿然右轉，適陳金鳳騎乘車牌號碼000-00
    00號普通重型機車同向行駛在右，見狀煞車不及，雙方因而
    發生碰撞，陳金鳳因而人車倒地，受有四肢多處擦挫傷等傷
    害（過失傷害部分業據撤回告訴，另為不起訴處分）。詎陳
    逸宏明知其駕駛動力交通工具發生交通事故，致陳金鳳傷害
    ，雖有下車查看並報警，然宥於自身業遭司法機關通緝，擔
    慮遭警方察覺其為通緝犯，竟基於逃逸之犯意，未留下其姓
    名及聯絡方式，僅留下乘客朱芋玟，即自行徒步離開現場。
    嗣經警調閱現場監視錄影畫面，始查悉上情。
二、案經陳金鳳訴由臺中市政府警察局第二分局偵辦。
　　　　證據並所犯法條
一、證據清單及待證事實：
編號 證據名稱 待證事實 1 被告陳逸宏於偵查中之自白 全部犯罪事實。 2 證人即告訴人陳金鳳於警詢時之證述 證稱伊當時不知道對方駕駛是誰，也沒有同意對方離開現場之事實。 3 證人朱芋玟於警詢時之證述 證稱其夫陳逸宏駕車載伊於上開路口發生交通事故，但陳逸宏因為知道他被通緝，怕留下來會被警察抓走，因此先離開之事實。 4 中國醫藥大學附設醫院診斷證明書、臺中市政府警察局交通事故初步分析研判表、道路交通事故現場圖、臺中市政府警察局疑似道路交通事故肇事逃逸追查表、道路交通事故現場圖（一）、（二）、現場照片、臺中市政府警察局交通事故補充資料表、現場監視錄影畫面翻拍照片、臺中市政府警察局道路交通事故肇事人自首情形紀錄表、車輛詳細資料報表、110報案紀錄單、車禍和解書 佐證全部犯罪事實。 
二、核被告所為，係犯刑法第185條之4第1項駕駛動力交通工具
    發生交通事故致人傷害逃逸罪嫌。查被告有如犯罪事實欄所
    載犯罪科刑執行情形，有本署刑案資料查註紀錄表在卷可參
    ，其於刑之執行完畢後5年內，故意再犯本件有期徒刑以上
    之罪，為累犯，請依刑法第47條第1項規定加重其刑。
三、依刑事訴訟法第251條第1項提起公訴。
　　此　致
臺灣臺中地方法院
中　　華　　民　　國　 111　　年　　3 　　月　　19　　日
　　　　　　　　　　　　　　　檢　察　官  康淑芳
本件正本證明與原本無異　　　
中　　華　　民　　國　 111　　年　　3 　　月　　28　　日
                              書  記  官  陳本真